臺灣臺中地方法院民事判決
111年度訴字第56號
原      告  許仲懷  
訴訟代理人  黃仕勳律師
被      告  林芳筠  

            宋朝金  
上二人共同
訴訟代理人  張哲銘律師
上列當事人間請求損害賠償事件，本院於民國111年4月13日言詞
辯論終結，判決如下：
    主    文
被告應連帶給付原告新臺幣30萬元，及自民國111年2月1日起至
清償日止，按週年利率百分之5計算之利息。
原告其餘之訴駁回。
訴訟費用由被告連帶負擔十分之3，餘由原告負擔。
本判決第一項得假執行，被告以新臺幣30萬供擔保後得免為假執
行。
原告其餘假執行聲請駁回。 
    事實及理由
一、原告起訴主張：兩造於民國81年10月11日結婚，婚後育有兩
    名子女均已成年。詎被告宋朝金為原告與被告林芳筠之朋友
    ，明知被告林芳筠為原告之配偶，竟於108年10月起與被告
    林芳筠交往，並於110年4月17、18日、同年5月8、9日、同
    年6月5、6、13、14日，同年7月3、4日在被告林芳筠娘家過
    夜，110年9月1日起在臺中市○○區○○路0段000巷00號同居，
    顯已逾越男女通常交往分際，且情節重大，共同不法侵害原
    告配偶權，原告因被告上開侵害配偶權行為，深受打擊，精
    神上受有莫大痛苦，故請求慰撫金新臺幣（下同）100萬元
    ，並聲明：1.被告應連帶給付原告100萬元，及自起訴狀繕
    本送達翌日即111年2月1日起至清償日止，按週年利率百分
    之5計算之利息。2.如受有利判決，願供擔保請准宣告假執
    行。
二、被告則以：被告2人僅為一般朋友，並無原告起訴狀所主張
    過夜同居等逾越男女正常交往分際之情事，況原告提出之原
    證2照片，僅顯示人像側臉，無從清楚辨識人物五官特徵，
    且依原告所陳之照片拍攝時間距今已久，照片來源亦屬未明
    ，被告爭執該照片之形式上及實質上真正。並聲明：1.原告
    之訴及其假執行之聲請均駁回。2.如受不利判決，被告願供
    擔保請准免為假執行。
三、原告主張其與被告林芳筠於81年10月11日結婚，被告宋朝金
    為被告林芳筠之朋友，為兩造所不爭執，合先敘明。惟原告
    起訴主張被告侵害配偶權，為被告否認，已如上情，是本件
    兩造之爭點在於（見本院卷第68頁）：
（一）原告主張被告宋朝金知悉被告被告林芳筠為有配偶之人；
      被告訴訟代理人辯稱尚待與當事人確認，僅先單純否認，
      何者可採？
（二）原告主張被告林芳筠、宋朝金交往，於110年4月17、18日
      、同年5月8、9日、同年6月5、6、13、14日，同年7月3、
      4日過夜，並於同年9月起在屏東縣○○鄉○○村○○○0巷00號同
      居；被告辯稱：被告2人僅為一般朋友，無同居過夜等逾
      越男女正常交往分際之情事，何者可採？　　
四、本院之判斷：
（一）因故意或過失，不法侵害他人之權利者，負損害賠償責任
      ；數人共同不法侵害他人之權利者，連帶負損害賠償責任
      ；不法侵害他人之身體、健康、名譽、自由、信用、隱私
      、貞操，或不法侵害其他人格法益而情節重大者，被害人
      雖非財產上之損害，亦得請求賠償相當之金額；前2項規
      定，於不法侵害他人基於父、母、子、女或配偶關係之身
      分法益而情節重大者，準用之，民法第184條第1項前段、
      第185條第1項前段、第195條第1項前段、第3項定有明文
      。經查：
　　1.原告主張被告二人交往，侵害原告配偶權之事實，業據原
      告提出原告與被告林芳筠及其等子女之同戶戶籍謄本、被
      告林芳筠與他人（疑似被告宋朝金，惟絕非原告）接吻之
      照片，被告二人出遊之照片、原告與被告林芳筠及其子之
      對話錄音光碟及譯文（見本院卷第21、23、81、73至77、
      83、85至103頁），其中被告林芳筠與他人接吻之照片，
      經本院當庭勘驗，其中照片中之女子得確認為被告林芳筠
      ，惟照片中之男子因當庭之被告宋朝金未載眼鏡（另一張
      出遊照片被告宋朝金有載眼鏡，見本院卷第81），且照片
      中之男子是側面並閉眼，故無法確認，有本院勘驗筆錄在
      卷足參（見本院卷第114頁），然佐以原告所提出之對話
      錄音光碟及譯文，上載：「（A為原告、B為被告林芳筠、
      C為原告與被告林芳筠之子）…A：我要證據，我要告宋朝
      金啊！B：你要告什麼宋朝金？A：我民事法不能告嗎？B
      ：那你意思你言語傷害人家，人家也可以告你。A：可以
      告，來啊！他沒罵我嗎？是他先罵人。…A：那我老婆是笨
      到過份，跟人走，還替他講話，擦屁股！B：我替他做什
      麼？A：你們是否在我家過夜？有在你家山上過夜嗎？B：
      就算有又怎樣！A：那你們有尊重到我嗎！B：我們在交往
      ，就我們在交往！」、「A：要寫了，還不承認妳到底什
      麼時候對不起我，道理都不講。B：很多年了，好不好，
      這樣好不好，我不知道哪一年好不好。A：那我可請精神
      賠償嗎？宋朝金是大老闆。B：我們在一起的時候有去傷
      害你嗎？A：你們沒傷害我嗎？B：有傷到你嗎？我們有對
      你怎麼樣嗎？C：講這句話就有錯，怎麼會沒傷到人？B：
      我從來沒有說我們對啊，我們在一起我沒有說我們對啊！
      …我跟他在一起也沒有去傷害許仲懷（原告），好不好？
      ！那現在許仲懷捉到我跟他在一起，一直在傷害我們。…A
      ：你到現在承認了跟宋朝金在一起了嘛，多久？B：很多
      年，怎麼樣？A：很多年了，那妳一直欺負、欺騙我。B：
      欺負你什麼？A：在欺騙我啊！B：我是跟他在一起，我沒
      有跟你坦白沒錯，但我跟他在一起，那怎麼樣？我有限制
      你什麼嗎？我從頭到尾跟他在一起有限制你行動嗎？有嗎
      ？…」、「妳現在有無承認有跟宋朝金在一起？B：沒關係
      ，我會承認！…A：那宋朝金會不會承認？B：會！A：好，
      都會承認喔！B：他一定會承認，那你就給我簽！…A：妳
      確認跟宋朝金在一起？B：對，我跟他在一起，你錄音也
      沒關係，我跟他在一起，你就去錄。…」等語，可知被告
      林芳筠對上揭對話中於明知有錄音之情況下仍向原告承認
      於婚後與被告宋朝金在一起並已交往多年，又此段錄音經
      本院當庭勘驗，其結果：原告與被告林芳筠對話當時確實
      是在爭吵討論簽離婚的相關事宜，及被告林芳筠有無跟被
      告宋朝金出軌事宜，然尚無法從錄音中聽出有任何強暴脅
      迫之情事。雖然有部分對話屬於應聲、對嗆，惟被告林芳
      筠之對話可認確實出於自由意思表達無誤等情，有本院勘
      驗筆錄在卷足參（見本院卷第114頁），基此事證，業已
      足認原告此部分之主張確屬事實無訛。
　　2.兩造均不爭執被告宋朝金為被告林芳筠之朋友多年，而原
      告與被告林芳筠實已結婚多年，兒女均已成年，基此情況
      證據，應足推認被告宋朝金對於原告與被告林芳筠間有婚
      姻關係應有認識。
　　3.綜上，被告既有上揭侵害原告配偶權之行為，原告依上開
      規定請求被告賠償原告即屬可採。
（二）被害人受有非財產上損害，請求加害人賠償相當金額之慰
      撫金時，法院對於慰撫金之量定，應斟酌實際加害情形所
      造成之影響、被害人痛苦之程度、兩造之身分、地位、經
      濟情形及其他各種狀況，以核定相當之數額（參照最高法
      院51年臺上字第223號裁判意旨）。又人格權遭遇侵害時
      ，其慰撫金之賠償核給標準，與財產上損害之計算不同，
      而應斟酌雙方身分、資力與加害程度及其他各種情形核定
      相當之數額。查，被告侵害原告配偶權之行為既已認定，
      原告請求慰撫金即有理由。本院審酌兩造家庭狀況、名下
      財產（見證物袋內電子稅務閘門資料）、原告受傷害之情
      形，認慰撫金應以30萬元為適當，應予准許，原告逾此部
      分請求，尚嫌無據，應予駁回。
（三）綜上所述，原告依侵權行為法律關係，請求被告連帶給付
      30萬元，為有理由，應判命被告給付。原告之請求超出部
      分，其訴為無理由，應予駁回。
（四）按給付有確定期限者，債務人自期限屆滿時起，負遲延責
      任。給付無確定期限者，債務人於債權人得請求給付時，
      經其催告而未為給付，自受催告時起，負遲延責任。其經
      債權人起訴而送達訴狀，或依督促程序送達支付命令，或
      為其他相類之行為者，與催告有同一之效力，民法第229
      條第1項及第2項定有明文。又遲延之債務，以支付金錢為
      標的者，債權人得請求依法定利率計算之遲延利息，但約
      定利率較高者，仍從其約定利率，應付利息之債務，其利
      率未經約定，亦無法律可據者，週年利率為百分之5，民
      法第233條第1項及第203條亦有明文。查，本件原告對被
      告之侵權行為損害賠償請求權，核屬無確定期限之給付，
      既經原告起訴而送達訴狀，且本件起訴狀繕本於111年1月
      21寄存送達於被告林芳筠、宋朝金，至111年1月31日生送
      達效力，有送達證書可參（見本院卷第46至49頁），兩造
      於本院111年3月9日言詞辯論期日同意利息起算日為111年
      2月1日（見本院卷第67至68頁）。從而，原告請求被告連
      帶給付30萬元及自111年2月1日起至清償日止，按周年利
      率百分之5計算之法定遲延利息，自屬有據。
五、本件所命被告給付之金額未逾50萬元，爰依民事訴訟法第38
    9條第1項第5款之規定，依職權為假執行之宣告，原告就此
    部分所為供擔保假執行之聲請，僅在促使本院發動職權，無
    庸另為准駁之裁判。本院並依被告之聲請酌定相當之擔保金
    額，准被告供擔保後得免為假執行。至原告敗訴部分，其假
    執行之聲請即失其依據，應併予駁回。
六、本件事證已臻明確，兩造其餘攻擊防禦方法及舉證，核與判
    決結果不生影響，爰不一一論述，附此敘明。
七、據上論結，本件原告之訴為一部有理由、一部無理由，依民
    事訴訟法第79條、第85條第2項、第389條第1項第5款、第39
    2條第2項之規定，判決如主文。　　　　
中　　華　　民　　國　　111 　年　　5 　　月　　11　　日
                  民事第一庭      法  官  王詩銘
以上正本係照原本作成。
如對本判決上訴，須於判決送達後20日內向本院提出上訴狀（須
按他造當事人之人數附繕本）。如委任律師提起上訴者，應一併
繳納上訴審裁判費。
中　　華　　民　　國　　111 　年　　5 　　月　　11　　日
                                  書記官  林玟君